【裁判字號】    95,交抗,115
【裁判日期】    950210
【裁判案由】    違反道路交通管理處罰條例
【裁判全文】
臺灣高等法院交通事件裁定             95年度交抗字第115號
抗  告  人
即異 議 人  甲○○
上列抗告人因違反道路交通管理處罰條例案件，不服臺灣新竹地
方法院，中華民國94年12月28日94年度交聲字第 306號裁定（原
處分字號：交通部公路總局新竹區監理所新竹市監理站於中華民
國94年11月11日以竹監新自第裁51─Ｅ00000000號），提起抗告
，本院裁定如下：
    主  文
抗告駁回。
    理  由
一、本案原審裁定以：異議人即受處分人甲○○駕駛車牌號碼Ｗ
    二─七四九六號自小客車，於民國94年9月18日上午8時24分
    許，行經新竹市○○路與學府路有燈光號誌管制之交岔路口
    時闖越紅燈，經新竹市警察局交通隊掣製竹市警交字第Ｅ00
    000000號舉發單逕行舉發。嗣異議人提出申訴，移送機關函
    轉舉發單位查證，經舉發單位函覆，認異議人違規事實明確
    ，原處分機關乃於94年11月11日，依據道路交通管理處罰條
    例第53條、第63條第1項第3款之規定，裁處異議人二千七百
    元罰鍰，並記違規點數三點（竹監新自第裁51─Ｅ00000000
    號裁決書）。並無任何違誤，量罰亦甚妥適，應予維持，異
    議為無理由，予以駁回。經本院調查結果，原審裁定認事用
    法均無不當，理由亦翔實，應予維持，並引用原審裁定書記
    載之理由（如附件原審裁定書）。
二、本案事證已明，抗告人仍執陳詞稱當時伊見黃燈迅速穿越並
    非闖紅燈越線，該舉發照片，僅可說明紅燈亮時，異議人之
    汽車後輪已通過停止線，而不能證明紅燈亮時前輪超越停止
    線等語；而指摘原裁定不當，為無理由，應予駁回。
據上論結，應依道路交通管理處罰條例第89條，刑事訴訟法第41
2條，裁定如主文。
中    華    民    國    95    年    2     月    10    日
                  交通法庭    審判長法  官  陳  祐  治
                                    法  官  蔡  聰  明
                                    法  官  王  炳  梁
以上正本證明與原本無異。
不得再抗告。
                                    書記官  潘  大  鵬
中    華    民    國    95    年    2     月    13    日
附件：
臺灣新竹地方法院交通事件裁定         94年度交聲字第306號
移送機關    交通部公路總局新竹區監理所新竹市監理站
受處分人
即異議人    甲○○    男  40歲（民國○○年○○月○日生）
                      身分證統一編號：Ｚ000000000號
                      住新竹市○○路○段65巷57號6樓之2
上列受處分人因違反道路交通管理處罰條例案件，對交通部公路
總局新竹區監理所新竹市監理站於中華民國九十四年十一月十一
日以竹監新自第裁五一─Ｅ00000000號裁決書，聲明異
議，本院裁定如下：
    主  文
異議駁回。
    理  由
一、按受處分人，不服第八條主管機關所為之處罰，得於接到裁
    決書之翌日起二十日內，向管轄地方法院聲明異議；又交通
    法庭認為聲明異議無理由者，應以裁定駁回之，道路交通管
    理處罰條例第八十七條第一項、道路交通案件處理辦法第十
    九條，分別定有明文。次按，汽車駕駛人，行經有燈光號誌
    管制之交岔路口闖紅燈者，處新臺幣（下同）一千八百元以
    上五千四百元以下罰鍰，道路交通管理處罰條例第五十三條
    定有明文，而汽車駕駛人駕駛汽車違反同條例第五十三條規
    定者，除應依該條所規定之罰鍰處罰外，並應予記違規點數
    三點，復為同條例第六十三條第一項第三款所明定。
二、本件移送意旨略以：聲明異議人即受處分人甲○○駕駛車牌
    號碼Ｗ二─七四九六號自小客車，於民國九十四年九月十八
    日上午八時二十四分許，行經新竹市○○路與學府路有燈光
    號誌管制之交岔路口時闖越紅燈，經新竹市警察局交通隊掣
    製竹市警交字第Ｅ00000000號舉發單逕行舉發。嗣
    異議人提出申訴，移送機關函轉舉發單位查證，經舉發單位
    函覆，認異議人違規事實明確，原處分機關乃於九十四年十
    一月十一日，依據道路交通管理處罰條例第五十三條、第六
    十三條第一項第三款之規定，裁處異議人二千七百元罰鍰，
    並記違規點數三點（竹監新自第裁五一─Ｅ0000000
    0號裁決書）。異議人仍不服裁決，聲明異議。
三、本件異議意旨略以：異議人固有於上揭時間駕駛上開車輛行
    經上揭地點，惟對原處分機關逕依採證照片舉發深感不公，
    異議人通過上揭地點號誌時為黃燈，而採證照片第一張係於
    黃紅燈轉換之際所攝，該張照片無法顯示當上開車輛前懸部
    分伸越停止線時瞬間之號誌已轉為紅燈，有失公正客觀；另
    第二張照片並無明確標示路口範圍，且上開車輛並未行至銜
    接路段，無妨害其他方向人車通行。故對原處分機關之上述
    裁決不服，爰依法聲明異議等語。
四、經查：
（一）本件異議人於上揭時、地駕駛上開車輛行經有燈光號誌管
      制之交岔路口闖越紅燈，經原舉發單位依據採證照片逕行
      舉發，原處分機關並因此裁處罰鍰二千七百元，記違規點
      數三點等情，有交通部公路總局新竹區監理所新竹市○○
      ○○○道路交通管理事件裁決書一份、舉發違規相片二幀
      、新竹市警察局九十四年十月二十七日竹市警交字第0940
      041655號函一件在卷可證，異議人於上揭時、地闖紅燈行
      駛之事實堪以認定。
（二）異議人固抗辯如上述，惟原處分機關依首揭法條所示，依
      採證照片所為之處分，係法律授權執行交通勤務警察所具
      之權限，且參以卷附之採證照片，第一張顯示異議人所駕
      駛之車輛係行駛在第一車道，於紅燈亮起後二點一秒超越
      停止線、而將車輛超越停止線（於照片上方顯示為R021）
      ，且相片中交通號誌顯示為「紅燈」，異議人辯稱此係於
      黃紅燈轉換之際所攝之詞，顯與事實不符；又第二張採證
      照片係於紅燈亮起後三點一秒，以時速二十五公里（於照
      片上方顯示為R031，V＝25）之速度向前方路口駛去。故
      參照時隔一秒之上開前後二張照片顯示，異議人所駕駛之
      車輛於紅燈亮起後之三點一秒，無視於該禁止命令之規範
      ，猶以時速二十五公里之車速繼續前行，可知異議人駕駛
      該車闖紅燈之意圖甚為明確。
（三）再者，參酌卷附交通部八十二年三月二十七日研商闖紅燈
      認定標準會議紀錄所附之「交通部八十二年四月二十二日
      交路字第００九八一號函」第（三）點：「無繪設路口範
      圍者：以車輛無視於紅燈號誌，而有穿越路口之企圖，其
      車身並已伸越停止線並足以妨害其他方向人（若有行人穿
      越道）、車通行者亦以闖紅燈論處；若僅車身伸越停止線
      則以不遵守標線指示視之。」規定可見，縱該違規地點無
      標示路口範圍，然由上開照片所示，異議人穿越路口之意
      圖甚明，且其所駕駛之車輛已越停止線並繼續前行，顯然
      已足以妨害其他方向來車之通行，而應以闖紅燈論處。故
      本件異議人確有駕車行經有燈光號誌管制之交岔路口闖紅
      燈之違規行為，堪以認定，異議人所執前開異議理由，顯
      為卸責之詞，並不可採。
五、綜上所述，本件異議人為汽車駕駛人，行經有燈光號誌管制
    之交岔路口闖紅燈，原處分機關依道路交通管理處罰條例第
    五十三條、第六十三條第一項第三款之規定裁處罰鍰二千七
    百元，並記違規點數三點，核無違誤，本件異議人之異議為
    無理由，自應予以駁回。
六、據上論斷，應依道路交通案件處理辦法第十九條，裁定如主
    文。
中    華    民    國    94    年    12    月    28    日
                  交通法庭法  官  魏瑞紅
以上正本證明與原本無異。
如不服本裁定，應於裁定送達後五日內向本院提出抗告狀。
中    華    民    國    94    年    12    月    28    日
                          書記官  吳月華


司法院資訊處製作；財團法人民間司法改革基金會備份。
